臺灣桃園地方法院民事裁定
111年度小抗字第1號
抗  告  人  賈俊    
相  對  人  李金生  
上列當事人間請求返還不當額利事件，抗告人對於民國110年12
月3日本院中壢簡易庭110年度壢小字第1712號裁定提起抗告，本
院裁定如下：
    主  文
抗告駁回。
抗告程序費用新臺幣1,000元由抗告人負擔。
    理  由
一、按訴訟之全部或一部，法院認為無管轄權者，依原告聲請或
    依職權以裁定移送其管轄法院，民事訴訟法第28條第1項定
    有明文。次按因契約涉訟者，如經當事人訂有債務履行地，
    得由該履行地之法院管轄，此乃民事訴訟法第12條就特別審
    判籍所設之規定，是項約定，無論以文書或言詞，抑以明示
    或默示為之，是否與債權契約同時訂定，固均無不可，即其
    履行地定有數處或雙務契約當事人所負擔之債務雙方訂有互
    異債務履行地者，各該履行地之法院亦皆有管轄權，惟必以
    當事人間有約定債務履行地之意思表示合致，始有該條規定
    之適用（最高法院98年度台抗字第468號民事裁判意旨可供
    參考）。且按原告起訴請求履行契約，並主張契約約定債務
    履行地有管轄權，法院固應依原告主張之事實，按諸法律關
    於管轄之規定為管轄權有無之認定，而與原告實體請求是否
    成立無涉；然受訴法院有無管轄權，法院應依職權調查，倘
    調查結果，無稽證證明原告所主張兩造契約定有債務履行地
    一節屬實，法院即無從以原告主張之債務履行地，決定法院
    管轄權之有無（最高法院100年度台抗字第916號民事裁判意
    旨可供參考）。末按小額程序第一審裁判之抗告法院認抗告
    為不合法或無理由者，應為駁回抗告之裁定，此觀民事訴訟
    法第436 條之32第3 項、第495 條之1 第1 項、第449 條第
    1 項之規定即明。
二、抗告意旨略以：本件買賣機車之簽約、驗車、付款及交貨地
    點，均於桃園市中壢區，伊自得向本院提起訴訟，故原審依
    職權將本件移送臺灣士林地方法院，顯有違誤。為此提起本
    件抗告，請求廢棄原審裁定等語。
三、經查，本件抗告人提起訴訟時，相對人住所地係在新北市淡
    水區，有原審查詢相對人之戶籍資料結果在卷可稽，依民事
    訴訟法第1條第1項規定，本件自應由臺灣士林地方法院管轄
    。抗告人雖主張兩造間之買賣契約履行地為桃園市中壢區，
    惟觀之兩造於110年9月29日簽立之汽車買賣合約書（見原審
    卷第4頁），並未載明付款地點及交付車輛之地點，復無合
    意由本院管轄之約定。且依抗告人所提出之兩造間通訊軟體
    對話紀錄截圖（見原審卷第5、6頁），亦無明示或默示關於
    簽約、付款及交付車輛地點之約定內容。揆諸首揭法律規定
    及說明，原審認本院就本件訴訟無管轄權，並依職權將之移
    送被告住所地之臺灣士林地方法院，於法並無違誤。從而，
    抗告意旨仍執前詞，指摘原裁定不當，求為廢棄，為無理由
    ，應予駁回。
四、爰裁定如主文。 　　　　　　　　　　　
中　　華　　民　　國　　111 　年　　3 　　月　　15　　日
          民事第二庭　審判長    法　官　袁雪華

                                法　官　林其玄

                                法　官　張震武
以上正本係照原本作成。　　　　　　　　　　　　　　　　
本件裁定不得再抗告。
中　　華　　民　　國　　111 　年　　3 　　月　　16　　日
                                書記官  陳𥴡濤